hu: Megszáradt felület: Krétás; Fényes; Matt; Porcelánszerű / sima; Selyemfényű; Texturált; Egyéb
da: Tørret overfladefinish: Kridtagtig; Glans; Mat; Porcelænsagtig / glat; Satin; Tekstureret; Andet
ko: 건조 후 표면 마감: 초키; 유광; 무광; 자기질/매끄러움; 새틴; 텍스처; 기타
vi: Lớp phủ bề mặt sau khi khô: Dạng phấn; Bóng; Mờ; Giống sứ/nhẵn; Bóng mờ; Có kết cấu; Khác
fi: Kuivuneen pinnan ulkonäkö: Liitumainen; Kiiltävä; Matta; Posliinimainen/sileä; Satiini; Teksturoitu; Muu
nb: Tørket overflatebehandling: Kalkaktig; Glanset; Matt; Porselenslignende / glatt; Sateng; Teksturert; Annet
zh-TW: 乾燥表面處理: 粉質; 亮面; 霧面; 仿瓷 / 平滑; 緞面; 紋理; 其他
ru: Финиш сухой поверхности: Меловой; Глянцевый; Матовый; Фарфоровый / гладкий; Сатиновый; Текстурированный; Другое
hr-HR: Završna obrada suhe površine: Kredasto; Sjajno; Mat; Poput porculana / glatko; Saten; Teksturirano; Ostalo
pt-PT: Acabamento da superfície seca: Giz; Brilhante; Mate; Tipo porcelana/suave; Acetinado; Texturado; Outro
en: Dried surface finish: Chalky; Gloss; Matte; Porcelain-like / smooth; Satin; Textured; Other
lt-LT: Sauso paviršiaus apdaila: Kreidos; Blizgus; Matinis; Primena porcelianą / lygus; Satininis; Tekstūruotas; Kita
es: Acabado de superficie seca: Efecto tiza; Brillante; Mate; Tipo porcelana/liso; Satinado; Texturizado; Otro
tr: Kurutulmuş yüzey kaplaması: Tebeşir dokulu; Parlak; Mat; Porselen gibi / pürüzsüz; Saten; Dokulu; Diğer
el: Φινίρισμα αποξηραμένης επιφάνειας: Όψη κιμωλίας; Γυαλιστερό; Ματ; Σαν πορσελάνη / λείο; Σατινέ; Ανάγλυφο; Άλλο
nl: Afwerking gedroogd oppervlak: Krijtachtig; Glanzend; Mat; Porseleinachtig / glad; Satijn; Getextureerd; Overige
pl: Suche wykończenie powierzchni: Kredowe; Błyszczące; Matowe; Przypominające porcelanę / gładkie; Satynowe; Teksturowane; Inne
zh-CN: 干燥表面处理: 粉笔质感; 高光; 哑光; 类瓷质/平滑; 缎面; 纹理质感; 其他
sv: Skärmytans finish: Kritig; Glansig; Matt; Porslinsliknande / slät; Satin; Strukturerad; Övrigt
fr: Dried surface finish: Farineuse; Brillante; Mate; Aspect porcelaine / lisse; Satinée; Texturée; Autre
ro-RO: Finisajul suprafeței uscate: Cretoasă; Lucioasă; Mată; Aspect de porțelan/neted; Satinată; Texturată; Altele
bg-BG: Покритие на изсъхналата повърхност: Тебеширен; Гланц; Мат; Като порцелан/гладко; Сатен; Релефно; Друго
pt-BR: Acabamento da superfície seca: Giz; Brilhante; Fosco; Tipo porcelana/liso; Acetinado; Texturizado; Outros
sk-SK: Úprava vysušeného povrchu: Kriedová; Lesklá; Matná; Porcelánová / hladká; Saténová; Textúrovaná; Iné
de: Oberflächenbeschaffenheit nach Trocknung: Kreidig; Glänzend; Matt; Porzellanartig / Glatt; Seidenmatt; Strukturiert; Sonstige
it: Finitura della superficie essiccata: Gessosa; Lucida; Opaca; Tipo porcellana/liscia; Satinata; Testurizzata; Altro
th: พื้นผิวที่แห้งสนิท: ชอล์ค; เงา; ด้าน; เหมือนกระเบื้องเคลือบ / เรียบเนียน; ซาติน; มีพื้นผิว; อื่นๆ
ja: ドライ表面仕上げ: チョーク調; グロス (光沢); マット (つや消し); 陶器調 / 滑らか; サテン (半光沢); テクスチャ加工; その他
sl-SI: Površinski premaz posušenega materiala: Kredasto; Sijajno; Mat; Podobno porcelanu/gladko; Satenasto; Teksturirano; Drugo
cs: Povrchová úprava po zaschnutí: Křídový; Lesklý; Matný; Jako porcelán / hladký; Saténový; Texturovaný; Jiné